臺灣彰化地方法院刑事判決　　　　　　　100年度易字第910號
公　訴　人　臺灣彰化地方法院檢察署檢察官
被　　　告　陳漢鴻
上列被告因竊盜等案件，經檢察官提起公訴（100 年度偵字第52
13、5214、5215號），本院判決如下：
    主    文
陳漢鴻所犯罪名及處罰，詳如附表編號一至十一「所犯罪名及處罰
」欄所示。有期徒刑部分應執行有期徒刑肆年，扣案之T 字型扳
手（編號）壹支、金屬長勾貳支、Y 字型扳手壹支，均沒收之
。
    犯罪事實
一、陳漢鴻（綽號「黑人」、「黑仔」）為18歲以上之人，前因
    竊盜未遂案件，經臺灣臺中地方法院以93年度易字第2651號
    判處有期徒刑5 月確定，又因竊盜未遂案件，經臺灣南投地
    方法院以93年度埔刑簡字第269 號判處有期徒刑6 月確定，
    上開2 案與其因毒品危害防制條例案件經臺灣南投地方法院
    以93年度易字第474 號所判處之有期徒刑10月合併定應執行
    刑為有期徒刑1 年7 月；再因連續攜帶兇器竊盜案件，經本
    院以94年度易字第526 號判處有期徒刑2 年6 月確定，與上
    開有期徒刑1 年7 月接續執行，於民國97年6 月11日縮短刑
    期假釋出監，於98年6 月10日假釋期滿假釋未經撤銷，其未
    執行之刑，以已執行論；又因竊盜案件，經臺灣高等法院臺
    中分院以100 年度上易字第208 號判處有期徒刑8 月確定（
    現執行中），為有犯罪習慣之人。仍不知悔改，復為下列行
    為：
  (一)陳漢鴻意圖為自己不法之所有，並基於毀損他人物品之犯意
    ，於99年8 月12日晚間10時至同年8 月13日下午6 時30分之
    間某時許，在臺中市○○區○○路100 巷口旁路邊，以路邊
    撿拾之石頭敲破曾浩佑所有、車牌號碼7357-YP 號自用小客
    車之右前車窗玻璃，致該片車窗玻璃因而破裂損壞，足生損
    害於曾浩佑，再竊取車內曾浩佑所有、價值新臺幣（下同）
    100,000 元之液晶電視影音多媒體設備1 台及價值5,500 元
    之行車紀錄器1 台，得手後逃逸。嗣經警方將遺留於車內椅
    子上之血跡送請內政部警政署刑事警察局（下稱刑事警察局
    ）鑑定DNA 型別鑑定，發現DNA-STR 型別與陳漢鴻相符而查
    悉上情。
  (二)陳漢鴻復意圖為自己不法之所有，於99年11月10日晚間8 時
    40分至同日晚間9 時4 分許之間，在臺中市○區○○○街68
    號對面之停車格，攜帶其所有客觀上足以對人生命、身體、
    安全構成威脅，可作為兇器使用之T 字型扳手（編號）1
    支及長度均為50公分之金屬長勾2 支，先以石頭敲破廖祿道
    所有、車牌號碼5689-LH 號自用小客車之左前車窗玻璃（毀
    損部分未據告訴），再以上開T 字型扳手啟動電源發動引擎
    之方式，竊取廖祿道所有車牌號碼5689-LH 號自用小客車，
    得手後，於同日晚間，駕駛該車行駛至臺中市○○區○○路
    1 段16巷16號前，不慎撞及路邊屋牆，復以上開T 字型扳手
    拆下方向盤周邊配備，並棄車逃逸。嗣經警方將陳漢鴻留於
    棄車現場之犯案手套及便帽送請刑事警察局鑑定DNA 型別，
    檢出DNA-STR 型別與陳漢鴻相符而查悉上情。
  (三)陳漢鴻意圖為自己不法之所有，於99年11月7 日上午6 時許
    ，在臺中市○區○○○街195 號前，攜帶其所有客觀上足以
    對人生命、身體、安全構成威脅，可作為兇器使用之T 字型
    扳手（編號）1 支，以該T 字型扳手開啟車門及開啟電源
    發動引擎之方式，竊取黃靖尊所使用、車主登記為陳姝娟、
    車牌號碼0071-SG 號之自用小客車1 輛得手。陳漢鴻復意圖
    為自己不法之所有，於99年11月16日上午某時許（起訴書記
    載為同日上午9 時許），在臺中市○○區○○街2 段與遊園
    南路364 巷交岔路口附近，持其所有客觀上亦可作為兇器使
    用之Y 字型扳手1 支，拆下林焜煌所有、車牌號碼6359-WJ
    號之車牌2 面而竊取得手。復另起變造特種文書並持以行使
    之犯意，於竊取車牌號碼6359-WJ 號車牌2 面得手後之同年
    11月間某日，在臺中市○○○○○路邊，以其所購買取得之
    黑色膠帶（未扣案）其中1 截，貼在車牌號碼6359-WJ 號車
    牌的數字「9 」缺口上，將原本車牌號碼為6359-WJ 號之車
    牌2 面，均變造為635 「8 」-WJ 後，懸掛於前開其所竊得
    黃靖尊所有0071-SG 號自用小客車上而行使之，足以生損害
    於真正車牌號碼6358-WJ 號車牌之使用者及監理單位對於牌
    照管理之正確性。其後再於同年11月間某日，將此輛懸掛變
    造為635 「8 」-WJ 號車牌之自用小客車交付予張樹忠使用
    （張樹忠涉犯故買贓物部分已由臺灣臺中地方法院檢察署檢
    察官提起公訴），嗣張樹忠因另涉犯毒品危害防制條例案件
    為警查獲，向警方供出其曾駕駛過之上開自用小客車係由陳
    漢鴻交付使用，並帶警方前往臺中市○區○○○街75巷23號
    對面路旁尋獲該自用小客車而查悉上情。
  (四)陳漢鴻又意圖為自己不法之所有，於99年12月17日下午某時
    許，在嘉義市○區○○路18巷旁停車場，攜帶其所有客觀上
    足以對人生命、身體、安全構成威脅，可作為兇器使用之T
    字型扳手（編號）1 支，以該T 字型扳手開啟電源發動引
    擎之方式，竊取蔡佩珊所有、車牌號碼7497-WL 號之自用小
    客車1 輛得手。復與姓名年籍不詳之成年男子共同基於偽造
    特種文書之犯意聯絡，由陳漢鴻於同年12月間某日，在不詳
    處所，以2,000 元之代價委託該名成年男子，由該名成年男
    子以壓克力材料，偽造完成屬於特種文書之車牌號碼「7061
    -YF 」號之壓克力車牌2 面，嗣該名成年男子於經過1 、2
    天之後，在臺中市某處，將偽造完成之上開車牌2 面交付予
    陳漢鴻，陳漢鴻取得後，單獨基於行使偽造特種文書之犯意
    ，將該偽造車牌懸掛於前開其所竊得蔡佩珊所有、車牌號碼
    原為7497-WL 號之自用小客車上而行使之，足以生損害於真
    正車牌號碼7061-YF 號車牌之使用者及監理單位對於牌照管
    理之正確性。其後再於同年12月間某日，將此輛懸掛偽造「
    7061-YF 」號壓克力車牌之自用小客車交付予張樹忠使用（
    張樹忠涉犯故買贓物部分已由臺灣臺中地方法院檢察署檢察
    官提起公訴），嗣張樹忠因另涉犯毒品危害防制條例案件，
    在臺中市○區○○○街10號B1樓為警查獲，向警方供出其使
    用之上開自用小客車係由陳漢鴻交付使用而查悉上情。
  (五)陳漢鴻復意圖為自己不法之所有，於99年12月18日凌晨某時
    許，在嘉義縣大林鎮○○路450 號前，攜帶其所有客觀上足
    以對人生命、身體、安全構成威脅，可作為兇器使用之T 型
    扳手（編號）1 支，以該T 字型扳手開啟車門及開啟電源
    發動引擎之方式，竊取樊坤彬所使用、車主登記為豐年豐和
    企業股份有限公司、車牌號碼3960-KE 號之自用小客車1 輛
    得手。陳漢鴻復意圖為自己不法之所有，於99年12月18日至
    同年12月22日間之某日，在彰化縣福興鄉○○路○ 段473 號
    曾建春所經營之汽車修配場內，持其所有客觀上同樣可作為
    兇器使用之Y 字型扳手1 支，以該Y 字型扳手拆下車牌之方
    式，竊取陳曉玫所有、車牌號碼為8553-KZ 號之車牌2 面，
    得手後，將該車牌號碼8553-KZ 號車牌懸掛於前開所竊得樊
    坤彬所使用、原車牌號碼為3960-KE 號自用小客車上。嗣經
    警於99年12月22日凌晨2 時30分許，在臺中市○○區○○路
    2 段86號前，當場查獲陳漢鴻欲駕駛該車，並扣得其所有供
    如罪事實欄一之(二)、(三)、(四)、(五)、(六)行竊車輛時所用之T 字
    型扳手（編號）1 支；其所有於犯罪事實欄一之(二)行竊車
    輛所攜帶用之金屬長勾2 支；其所有供犯罪事實欄一之(三)、
    (五)行竊車牌時所用之Y 字型扳手1 支；及本案無關之手套14
    支、便帽1 頂、口罩1 個、一字螺絲起子1 支、T 字型扳手
    （編號）1 支、一字鑽頭2 支、充電器1 台、頭燈開關1
    台、雨刷開關1 台、防盜器1 台、點火開關1 台、行車紀錄
    器1 台、BENQ數位相機1 台、鑰匙2 支、黑色收納包1 個、
    酒精燈1 座、電子磅秤1 台、玻璃球吸食器1 組、NOKIA 行
    動電話（含門號0000000000號、0000000000號SIM 卡各1 張
    ）共2 支等物而查悉上情。
  (六)陳漢鴻又意圖為自己不法之所有，於99年12月7 日上午某時
    許（起訴書記載為同日上午11時許），攜帶其所有客觀上足
    以對人生命、身體、安全構成威脅，可作為兇器使用之T 字
    型扳手（編號）1 支，前往臺中市○○區○○村○○○街
    278 號對面之路旁，以該T 字型扳手開啟車門及開啟電源發
    動引擎之方式，竊取戴麗嬋所有、車牌號碼3351-XB 號自用
    小客車得手。復與姓名年籍不詳之成年男子共同基於偽造特
    種文書之犯意聯絡，由陳漢鴻於99年12月7 日竊取上開車輛
    後之1 、2 天，在彰化縣彰化市○○道附近，委託該名成年
    男子偽造車牌，由該名成年男子以不詳方法，偽造完成車牌
    號碼「4133-SL 」號之車牌2 面，於經過1 、2 天之後，該
    名成年男子在上開彰化縣彰化市○○道附近，將偽造完成之
    「4133-SL 」車牌2 面交付予陳漢鴻，陳漢鴻取得後，單獨
    基於行使偽造特種文書之犯意，將該偽造車牌懸掛於前開其
    所竊得戴麗嬋所有、車牌號碼原為3351-XB 號之自用小客車
    上而行使之，足以生損害於真正車牌號碼4133-SL 號車牌之
    使用者及監理單位對於牌照管理之正確性。其後再於99年12
    月間某日，在臺中市○○○○道附近，以20,000元之價格，
    將此輛懸掛偽造「4133-SL 」號車牌之自用小客車出售予黃
    彥（黃彥涉犯故買贓物部分，業經臺灣臺中地方法院以100
    年度易字第1721號判處有期徒刑5 月）。嗣經警於99年12月
    22日凌晨，查獲黃彥駕駛上開自用小客車，經黃彥供出該車
    係向陳漢鴻購買而查悉上情。
二、案經曾浩佑訴由臺中市政府警察局清水分局、臺中市警察局
    刑事警察大隊報告臺灣臺中地方法院檢察署檢察官呈請臺灣
    高等法院臺中分院檢察署檢察長移轉臺灣彰化地方法院檢察
    署檢察官偵查起訴。
    理    由
一、證據能力部分：
  (一)按被告以外之人於偵查中向檢察官所為之陳述，除顯有不可
    信之情況者外，得為證據，刑事訴訟法第159 條之1 第2 項
    定有明文。證人張樹忠、黃彥、楊錫鍊於檢察官偵查中具結
    後所為之陳述，因檢察官原則上均能遵守法律規定，不致違
    法取供，且其等於偵查中向檢察官所為之陳述，又無顯不可
    信之情況，揆諸前開規定，證人張樹忠、黃彥、楊錫鍊等人
    於偵查中向檢察官所為業已具結之陳述，自得作為證據使用
    。
  (二)次按刑事訴訟法第159 條之4 規定，可作為證據之文書有：
    一、除顯有不可信之情況外，公務員職務上製作之紀錄文書
    、證明文書。二、除顯有不可信之情況外，從事業務之人於
    業務上或通常業務過程所須製作之紀錄文書、證明文書。三
    、除前二款之情形外，其他於可信之特別情況下所製作之文
    書。查本判決後開所引用之車輛尋獲電腦輸入單或車輛協尋
    電腦輸入單、失車案件基本資料詳細畫面報表，均係公務員
    職務上製作之紀錄文書，與其責任、信譽攸關，若有錯誤、
    虛偽，該公務員可能因此擔負刑事及行政責任，且該等文書
    經常處於可受公開檢查之狀態，其正確性及真實之保障極高
    ，核無顯有不可信之情況，且與本案之犯罪事實均具有關聯
    性，依刑事訴訟法第159 條之4 第1 款之規定，均具有證據
    能力。
  (三)再按法院或檢察官得囑託醫院、學校或其他相當之機關、團
    體為鑑定，或審查他人之鑑定，並準用第203 條至第206 條
    之1 之規定（不包括第202 條囑託個人鑑定時應命鑑定人於
    鑑定前具結之規定）；鑑定之經過及其結果，應命鑑定人以
    言詞或書面報告，刑事訴訟法第208 條第1 項前段及第206
    條第1 項分別定有明文。另現行刑事訴訟法關於鑑定之規定
    ，除選任自然人充當鑑定人外，另設有囑託機關鑑定制度。
    依刑事訴訟法第198 條、第208 條之規定，不論鑑定人或鑑
    定機關、團體，固均應由法院、審判長、受命法官或檢察官
    視具體個案之需要而為選任、囑託，並依同法第206 條之規
    定，提出言詞或書面報告，始符合同法第159 條第1 項所定
    得作為證據之「法律有規定」之情形，否則所為之鑑定，仍
    屬傳聞證據。然於司法警察機關調查中之案件，為因應實務
    上，或因量大、或有急迫之現實需求，併例行性當然有鑑定
    之必要者，例如毒品之種類與成分、尿液之毒品反應，或者
    槍、彈有無殺傷力等鑑定，基於檢察一體原則，得由該管檢
    察長對於轄區內之案件，以事前概括選任鑑定人或囑託鑑定
    機關、團體之方式，俾便轄區內之司法警察官、司法警察對
    於調查中之此類案件，得即時送請先前已選任之鑑定人或囑
    託之鑑定機關、團體實施鑑定，以求時效（見法務部92年9
    月1 日法檢字第0920035083號函參照，刊載於法務部公報第
    312 期）。此種由檢察機關概括選任鑑定人或概括囑託鑑定
    機關、團體，再轉知司法警察官、司法警察於調查犯罪時參
    考辦理之作為，法無明文禁止，係為因應現行刑事訴訟法增
    訂傳聞法則及其例外規定之實務運作而為。此種由司法警察
    官、司法警察依檢察官所概括選任之鑑定人或囑託鑑定機關
    、團體所為之鑑定結果，與檢察官選任或囑託為鑑定者，性
    質上並無差異，同具有證據能力（最高法院96年度臺上字第
    2860號判決要旨參照）。本案卷附之刑事警察局100 年1 月
    31日刑醫字第0990179585號鑑定書、99年12月27日刑醫字第
    0990164243號鑑定書，均係由警察機關依照上級檢察機關首
    長函示指示送請上開單位檢驗，並載明檢驗之方法、數據及
    檢驗之結果，已符合鑑定報告之法定記載要件，依據刑事訴
    訟法第159 條之立法理由及同法第206 條規定，自具有證據
    能力。
  (四)又被告以外之人於審判外之陳述，雖不符刑事訴訟法第159
    條之1 至之4 等4 條規定，而經當事人於審判程序同意作為
    證據，法院審酌該陳述作成時之情況，認為適當者，亦得作
    為證據。當事人、代理人或辯護人於法院調查證據時，知有
    第159 條第1 項不得為證據之情形，而未於言詞辯論終結前
    聲明異議者，視為有前項之同意。同法第159 條之5 定有明
    文。經查，除上開理由欄一之(一)、(二)、(三)所提到之證據外，
    本判決後開所引用各該被告以外之人於審判外之言詞或書面
    陳述，依刑事訴訟法第159 條第1 項之規定，原則上均不得
    作為證據使用，惟檢察官、被告於本院審理時均明示同意該
    證據作為證據使用（本院卷第138 頁反面），本院審酌後述
    證據製作時之情況，並無違法不當之情事，以之作為證據應
    屬適當，揆諸前開規定，認該等供述證據均例外具有證據能
    力。
  (五)末按關於非供述證述，並無傳聞法則規定之適用，該非供述
    證據如非出於違法取得，並已依法踐行調查程序，即不能謂
    無證據能力（最高法院97年度臺上字第1401號、6153號判決
    要旨參照）。查本判決後開所引用之非供述證據，並無證據
    證明係實施刑事訴訟程序之公務員違背法定程序所取得，且
    檢察官及被告對此部分均未表示無證據能力，應認均具有證
    據能力。
二、上揭犯罪事實，業據被告陳漢鴻於本院審理時坦承不諱，並
    分別有下列證據可資佐證，足認被告自白與事實相符，堪可
    採信。本件事證明確，被告犯行堪以認定，應依法論科。
  (一)犯罪事實欄一之(一)所示竊盜、毀損部分：
    1.證人即告訴人曾浩佑於警詢、本院審理時之陳述（警卷(一)
      第1 至4 頁、偵300 號卷第133 至134 頁、本院卷第60頁
      、第94頁反面至第95頁）。
    2.車牌號碼7357-YP 號自用小客車車內財物遭竊盜案之刑案
      現場勘察報告（警卷(一)第11至14頁）。
    3.車牌號碼7357-YP 號自用小客車竊案現場照片10張（警卷
      (一)第15至19頁）。
    4.刑事警察局100 年1 月31日刑醫字第0990179585號鑑定書
      （警卷(一)第22至23頁）。
  (二)犯罪事實欄一之(二)所示竊盜部分：
    1.證人即被害人廖祿道於警詢時之證述（警0000000000號卷
      第1 至3 頁）。
    2.刑事警察局100 年1 月31日刑醫字第0990179585號鑑定書
      、99年12月27日刑醫字第0990164243號鑑定書（警卷(一)第
      22至23頁、警0000000000號卷第18至19頁）。
    3.臺中市警察局第五分局現場勘察報告1 份及現場採證相片
      10張（警0000000000號卷第21至27頁）。
    4.扣案之T 字型扳手（編號）1 支、金屬長勾2 支。
  (三)犯罪事實欄一之(三)所示竊盜、變造特種文書部分：
    1.證人即被害人黃靖尊於警詢時之證述及其所出具之贓物認
      領保管單1 紙（偵5213號卷第60至63頁）。
    2.證人張樹忠於警詢、偵查中及本院審理時之證言（偵5213
      號卷第49至51頁、偵28670 號卷第166 至167 頁、偵1326
      號卷第7 至8 頁、本院卷第162 至170 頁）。
    3.車牌號碼0071-SG 號、6359-WJ 號自用小客車之失車案件
      基本資料詳細畫面報表各1 紙（偵5213號卷第65至66頁）
      。
    4.臺中市政府警察局車輛尋獲電腦輸入單－車號0071-SG 號
      （偵5213號卷第67頁）。
    5.尋獲車牌號碼6359-WJ 號自用小客車之採證照片5 張（偵
      5213號卷第68至69頁）。
    6.證人即被害人林焜煌於警詢時之證述及其所出具之贓物認
      領保管單1 紙（偵5213號卷第80至81頁、第83頁）。
    7.臺中市政府警察局車輛尋獲電腦輸入單－車號6359-WJ 號
      （偵5213號卷第86、88至89頁）。
    8.車號6359-WJ號之車牌照片2張（偵5213號卷第87頁）。
    9.扣案之T 字型扳手（編號）、Y 字型扳手各1 支。
  (四)犯罪事實欄一之(四)所示竊盜、偽造特種文書部分：
    1.證人即被害人蔡佩珊於警詢時之證述及其所出具之贓物認
      領保管單1 紙（偵5213號卷第70至73頁）。
    2.證人張樹忠於警詢、偵查中及本院審理時之證言（偵5213
      號卷第49至51頁、偵28670 號卷第166 至167 頁、偵1326
      號卷第7 至8 頁、本院卷第162 至170 頁）。
    3.嘉義市政府警察局車輛協尋電腦輸入單、臺中市政府警察
      局車輛尋獲電腦輸入單－車號7497-WL 號（偵5213號卷第
      75至77頁）。
    4.懸掛車牌號碼7061-YF 號（車身號碼72F00906D 號）自用
      小客車之採證照片8 張（偵5213號卷第78至79頁）。
    5.臺中市政府警察局刑事案件勘察採證報告及所附採證照片
      （偵5213號卷第121 至138 頁）。
    6.扣案之T 字型扳手（編號）1 支。
    7.另案扣押之偽造「7061-YF 」號壓克力車牌2 面及本院於
      100 年9 月26日勘驗該車牌之勘驗筆錄（本院於100 年9
      月26日提示、勘驗該證物；本院卷第93頁反面至第94頁）
      。
  (五)犯罪事實欄一之(五)所示竊盜部分：
    1.證人即被害人樊坤彬於警詢時之證述及其所出具之贓物認
      領保管單1 紙（警0000000000號卷第13至16頁）。
    2.車牌號碼3960-KE 號自用小客車之失車案件基本資料詳細
      畫面報表（警0000000000號卷第17頁）。
    3.臺中市警察局車輛尋獲電腦輸入單－車號3960-KE 號（警
      0000000000號卷第18頁）。
    4.查獲懸掛車號8553-KZ 號車牌自用小客車時之採證照片共
      46張（警0000000000號卷第68至71頁、第87至91頁）。
    5.證人即被害人陳曉玫於警詢時之證述及其所出具之贓物認
      領保管單1 紙（偵300 號卷第115 至118 頁）。
    6.證人即維修車號8553-KZ 號自用小客車之曾建春於警詢時
      之證言（偵300 號卷第127 至129 頁）。
    7.申起企業有限公司100 年3 月14日申鑑字第100031401-2
      號鑑定報告（偵300 號卷第148 頁）。
    8.扣案之T 字型扳手（編號）、Y 字型扳手各1 支。
  (六)犯罪事實欄一之(六)所示竊盜、偽造特種文書部分：
    1.證人戴麗嬋於警詢時之證言及其所出具之贓物認領保管單
      1 紙（警0000000000號卷第30至33頁）。
    2.懸掛車號4133-SL 號車牌之自用小客車（車身號碼為0000
      0000X 號）採證照片6 張（警0000000000號卷第35至37頁
      ）。
    3.臺中市警察局車輛尋獲電腦輸入單、車輛協尋電腦輸入單
      －車號3351-XB 號（警0000000000號卷第38至39頁）。
    4.車牌號碼3351-XB 號自用小客車之失車案件基本資料詳細
      畫面報表（警0000000000號卷第66頁）。
    5.證人黃彥於警詢、偵查中之證述（警0000000000號卷第28
      頁、偵300 號卷第40至42頁、第141 頁）。
    6.證人楊錫練於偵查中及本院審理時之證述（偵300 號卷第
      112 至113 頁、本院卷第150 至160 反面）。
    7.申起企業有限公司（號牌）鑑定報告－車牌號碼4133-SL
      號（偵300 號卷第147 頁）。
    8.扣案之T 字型扳手（編號）1 支。
    9.另案扣押之偽造「4133-SL 」號車牌2 面（本院於100 年
      9 月26日審理時提示該證物；本院卷第94頁）。
  (七)又被告就行竊曾浩佑車內財物之犯罪時間供稱：忘記了、不
    知道等語（本院卷第205 頁反面），而證人曾浩佑於警詢時
    稱：於99年8 月12日晚上10時許，將車輛停放於沙鹿鎮○○
    路100 巷口，於99年8 月13日下午6 時30分許，發現該自用
    小客車右前車窗遭人破壞等語，故認定被告於犯罪事實欄一
    之(一)犯罪時間為99年8 月12日晚間10時至同年8 月13日下午
    6 時30分之間某時許；又證人廖祿道於警詢時稱其係於99年
    11月10日晚上8 時40分許，將車牌號碼5689-LH 號自用小客
    車停放於臺中市○區○○○街68號對面之停車格等語，於證
    人廖祿道同次警詢筆錄並記載「警方於21時04分於大連路1
    段16巷內，接到民眾報案自小客車5689-LH 號，遭不明人士
    移至停放於該址」等語，堪認被告於犯罪事實欄一之(二)竊取
    該車之時間為99年11月10日晚間8 時40分至同日晚間9 時4
    分許之間，起訴書認被告該次行竊時間為同日晚間8 時許，
    容有未洽；又被告於犯罪事實欄一之(四)竊取車牌號碼7497-W
    L 號自用小客車之時間應為99年12月17日下午某時許，業據
    被告於本院審理時供明在卷（本院卷第211 頁反面），起訴
    書認被告此次行竊時間為99年12月18日凌晨3 時許，亦有未
    合；被告於犯罪事實欄一之(五)竊取車牌號碼3960-KE 號自用
    小客車之時間為99年12月18日凌晨某時許，亦據被告供述明
    確（本院卷第213 頁反面），起訴書記載被告此次行竊時間
    為99年12月18日上午7 時許，同有未洽；另被告於犯罪事實
    欄一之(五)竊取車牌號碼8553-KZ 號車牌2 面之時間為其行竊
    車牌號碼3960-KE 號自用小客車之後，即於99年12月18日至
    同年12月22日間之某日，業經被告供述明確（本院卷第214
    頁），爰將被告此次行竊車牌之時間限縮於99年12月18日至
    同年12月22日間之某日；再證人黃彥於警詢時已證稱：先前
    我有向「黑人」即被告表示想購買約20,000元的權利車，「
    黑人」獨自一人牽查扣的這輛車子給我，我分2 次支付，第
    1 次15,000元，第2 次5,000 元完成交易等語（警00000000
    00號卷第28頁）；於偵查中稱：99年12月22日凌晨查獲之車
    牌號碼「4133-SL 」號自用小客車是「黑人」交給我的，「
    黑人」是楊錫鍊介紹的，「黑人」把車交給我時就是這個車
    牌，我分2 次把買車的錢交付給「黑人」，1 次是15,000元
    ，1 次是5,000 元所述都實在等語（偵300 號卷第141 頁）
    ，而被告就犯罪事實欄一之(六)所示之犯行均已坦承不諱，其
    承認有竊取車牌號碼3351-XB 號自用小客車，且有向黃彥拿
    到20,000元之情事（本院卷第217 頁反面、第219 頁反面）
    ，且證人楊錫鍊亦證稱：99年12月某日交車當天，是被告打
    電話給伊說要交車給黃彥，黃彥有跟伊說把15,000 元 交給
    被告，且伊有看到黃彥交付5,000 元給被告等語（本院卷第
    158 頁反面、第160 頁及反面），是車牌號碼3351-XB 號自
    用小客車係由被告竊取後，將之改懸掛偽造之「4133-SL 」
    號車牌2 面，再以20,000元之價格出售予黃彥一節，應堪認
    定，證人黃彥於本院審理時證稱：當時不是被告牽車來給我
    ，是一個不認識的人，15,000元我是交給來交車的人，沒有
    拿給被告云云（本院卷第139 頁反面至第149 頁反面），此
    部分證述難認可採，均附此敘明。
三、按被告於犯罪事實欄一之(二)至(六)所示加重竊盜行為後，刑法
    第321 條第1 項之規定，已於100 年1 月26日經總統以華總
    一義字第10000015561 號令修正公布，並自同年1 月28日起
    生效施行，修正前刑法第321 條第1 項規定：「犯竊盜罪而
    有左列情形之一者，處六月以上、五年以下有期徒刑：一、
    於夜間侵入住宅或有人居住之建築物、船鑑或隱匿其內而犯
    之者。二、毀越門扇、牆垣或其他安全設備而犯之者。三、
    攜帶兇器而犯之者。四、結夥三人以上而犯之者。五、乘火
    災、水災或其他災害之際而犯之者。六、在車站或埠頭而犯
    之者。」，修正後刑法第321 條第1項 則規定：「犯竊盜罪
    而有下列情形之一者，處六月以上、五年以下有期徒刑，得
    併科新臺幣十萬元以下罰金：一、侵入住宅或有人居住之建
    築物、船艦或隱匿其內而犯之者。二、毀越門扇、牆垣或其
    他安全設備而犯之者。三、攜帶兇器而犯之者。四、結夥三
    人以上而犯之者。五、乘火災、水災或其他災害之際而犯之
    者。六、在車站、埠頭、航空站或其他供水、陸、空公眾運
    輸之舟、車、航空機內而犯之者。」，修正後本條項之法定
    刑度，已從原未有得併科罰金之情形，提高為得併科罰金，
    且修正後之刑法第321 條第1 項第1款 之構成要件刪除「於
    夜間」之限制，就該款加重條件擴大不論於夜間或非夜間侵
    入住宅或有人居住之建築物、船艦或隱匿其內而犯之者，均
    有其適用，又修正後之同條項第6 款，除原所定之在車站或
    埠頭而犯之外，另增加在「航空站或其他供水、陸、空公眾
    運輸之舟、車、航空機內」犯竊盜罪亦有其適用，經比較結
    果，修正後之刑法第321 條第1 項規定較不利於被告，依刑
    法第2 條第1 項前段之規定，應適用被告行為時法即修正前
    之刑法第321 條第1 項之規定論處。
四、論罪科刑部分部分：
  (一)按刑法第321 條第1 項第3 款之攜帶兇器竊盜罪，係以行為
    人攜帶兇器竊盜為其加重條件，此所謂兇器，其種類並無限
    制，凡客觀上足對人之生命、身體、安全構成威脅，具有危
    險性之兇器均屬之，且祇須行竊時攜帶此種具有危險性之兇
    器為已足，並不以攜帶之初有行兇之意圖為必要，最高法院
    79年臺上字第5253號著有判例可資參照。查被告持於犯罪事
    實欄一之(二)、(三)、(四)、(五)、(六)行竊車輛時使用之T 字型扳手
    （編號）1 支；於犯罪事實欄一之(二)竊車時攜帶之金屬長
    勾2 支；於犯罪事實欄一之(三)、(五)竊取車牌時所使用之Y 字
    型扳手1 支，經本院當庭勘驗結果：編號之T 字型扳手1
    支，紅色把手部分長度約20公分，扳手的前端已經磨成平的
    、扁的，形狀與一般汽車鑰匙相似，其前端鐵製部分為10公
    分；金屬長勾2 支均為鐵絲折成的長鉤，2 支長鉤的外型、
    長度相同，長度均為50公分；Y 字型扳手1 支，係全部均為
    鐵製的Y 字型六角扳手，每邊長度各為11公分等情，有勘驗
    筆錄在卷可參（見本院卷第204 頁反面），是扣案之編號
    T 字型扳手1 支、金屬長勾2 支、Y 字型扳手1 支，依其材
    質、型態觀之，於客觀上均已足對人之生命、身體、安全構
    成威脅，自應認為均可作兇器使用。
  (二)核被告犯罪事實欄一之(一)所為，係犯刑法第320 條第1 項之
    竊盜罪及同法第354 條之毀損他人物品罪；犯罪事實欄一之
    (二)所為，係犯修正前刑法第321 條第1 項第3 款之攜帶兇器
    竊盜罪；犯罪事實欄一之(三)所示竊盜車輛、車牌部分，均係
    犯修正前刑法第321 條第1 項第3 款之攜帶兇器竊盜罪，行
    使變造車牌部分，係犯刑法第216 條、第212 條之行使變造
    特種文書罪；犯罪事實欄一之(四)所示竊盜車輛部分，係犯修
    正前刑法第321 條第1 項第3 款之攜帶兇器竊盜罪，行使偽
    造車牌部分，係犯刑法第216 條、第212 條之行使偽造特種
    文書罪；犯罪事實欄一之(五)所示竊盜車輛、車牌部分，均係
    犯修正前刑法第321 條第1 項第3 款之攜帶兇器竊盜罪；犯
    罪事實欄一之(六)所示竊盜車輛部分，係犯修正前刑法第321
    條第1 項第3 款之攜帶兇器竊盜罪，行使偽造車牌部分，係
    犯刑法第216 條、第212 條之行使偽造特種文書罪。
  (三)又石頭乃自然界之物質，尚難謂為通常之「器械」，是被告
    於犯罪事實欄一之(一)行竊時所持之石頭，並非屬兇器，且又
    無其他證據可證明被告該次行竊時有攜帶或持用客觀上足以
    對人生命、身體、安全構成威脅之兇器，被告就犯罪事實欄
    一之(一)所示犯行，應成立刑法第320 條第1 項之竊盜罪，起
    訴意旨認被告係犯同法第321 條第1 項第3 款之攜帶兇器竊
    盜罪，尚有未洽，惟基本社會事實相同，本院應予審理，並
    依法變更起訴法條；另被告於犯罪事實欄一之(二)至(六)所示各
    次竊盜車輛、車牌部分，所為均應成立修正前刑法第321 條
    第1 項第3 款之攜帶兇器竊盜罪，已如前述，起訴意旨漏未
    認定被告攜帶兇器，而認被告均係犯刑法第320 條第1 項之
    竊盜罪，亦有未洽，惟基本社會事實均相同，本院亦應予審
    理，並依法變更起訴法條。
  (四)被告與姓名年籍不詳之成年男子就犯罪事實欄一之(四)、(六)所
    示犯偽造特種文書之犯行，分別有犯意聯絡及行為分擔，皆
    為共同正犯。
  (五)被告於犯罪事實欄一之(三)變造屬於特種文書之車牌後持以行
    使；於犯罪事實欄一之(四)、(六)偽造屬於特種文書之車牌後持
    以行使，其變造、偽造特種文書之低度行為為行使之高度行
    為所吸收，均不另論罪。
  (六)被告於犯罪事實欄一之(一)所示犯行，其毀損曾浩佑所有、車
    牌號碼7357-YP 號自用小客車之右前車窗玻璃之行為，目的
    係為竊取車內財物即液晶電視影音多媒體設備、行車紀錄器
    各1 台，應認被告於毀損車窗玻璃之同時即著手竊盜行為，
    係一行為觸犯竊盜罪及毀損他人物品罪，為想像競合犯，應
    依刑法第55條之規定，從一重之竊盜罪處斷。
  (七)被告前後11次犯行，犯意各別，時間有異，被害法益亦不相
    同，應分論併罰。
  (八)被告有如犯罪事實欄一所載之前案科刑及執行紀錄，有卷附
    臺灣高等法院被告前案紀錄表可按，其受有期徒刑之執行完
    畢，5 年以內故意再犯有期徒刑以上之罪，所犯上開各罪，
    均為累犯，應依刑法第47條第1 項之規定，各加重其刑。
  (九)爰審酌被告素行不佳，已有多次竊盜前科，仍不思悔改，其
    正值壯年，不思循正途獲取財物，竟竊取他人車內財物、車
    輛、車牌等物，造成他人財產上之損害，又變造、偽造車牌
    ，所為漠視法令，及其各次犯罪之動機、目的、手段、所得
    財物價值、所生損害程度等一切情狀，認公訴檢察官具體求
    處定執行刑為有期徒刑7 年6 月以上（本院卷第218 頁），
    尚嫌過重，爰分別量處如附表編號一至十一「所犯罪名及處罰
    」欄所示之刑，及依刑法第51條第5 款之規定，定其應執行
    之刑。
  (十)被告於犯罪事實欄一之(二)、(三)、(四)、(五)、(六)竊取車輛時所使
    用之T 字型扳手（編號）1 支；於犯罪事實欄一之(三)、(五)
    竊盜車牌時所使用之Y 字型扳手1 支，均係被告所有供本件
    犯罪所用之物；於犯罪事實欄一之(二)竊車時所攜帶之金屬長
    勾2 支，因尚未使用，屬被告所有供犯罪預備之物，業據其
    供明在卷（本院卷第215 、216 頁），爰均依刑法第38條第
    1 項第2 款之規定，在其各次所犯罪名下宣告沒收之（編號
    T 字型扳手1 支、金屬長勾2 支、Y 字型扳手1 支各應於
    何次罪名下宣告沒收，詳如附表編號一至四、六、八至十「
    所犯罪名及處罰」欄所載）。至另案扣押之偽造車牌號碼「
    7061-YF 」、「41 33-SL」車牌各2 面，被告已分別交付予
    張樹忠、黃彥所有，均已非屬被告所有之物，爰不予宣告沒
    收；再其餘扣案之手套14支、便帽1 頂、口罩1 個、一字螺
    絲起子1 支、T 字扳手（編號）1 支、一字鑽頭2 支、充
    電器、頭燈開關、雨刷開關、防盜器、點火開關、行車紀錄
    器、BENQ數位相機各1 台、鑰匙2 支、黑色收納包1 個、酒
    精燈1 座、電子磅秤1 台、玻璃球吸食器1 組、NOKIA 行動
    電話（含門號0000000000號、0000000000號SIM 卡各1 張）
    共2 支等物，核與被告上開犯行無直接關係，不能認為係供
    被告犯罪所用之物，均不予宣告沒收，附此敘明。
  (十一)末按竊盜犯贓物犯保安處分條例第3 條第1 項關於竊盜犯、
    贓物犯令入勞動場所強制工作之規定，旨在對於竊盜犯、贓
    物犯之習慣性犯者，強制從事勞動，以養成正確之工作習慣
    及謀生觀念，使能適應社會生活，而達教化、治療之目的。
    行為人有無令入勞動場所強制工作之必要，應審酌其行為之
    常習性、嚴重性、危險性及對未來行為之期待性，依比例原
    則決定之（最高法院95年度臺上字第6571號號判決要旨參照
    ）。查被告係18歲以上之人，有其年籍資料在卷可稽，且其
    竊盜罪部分所定之應執行刑已達1 年以上（扣除被告附表編
    號五、七、十一所犯之行使變造特種文書罪、行使偽造特種文
    書罪所判處之有期徒刑3 月、4 月、4 月，所餘之應執行刑
    ，仍達1 年以上；竊盜犯贓物犯保安處分條例第2 條第4 項
    明定：應執行之刑未達1 年以上者，不適用本條例，並非指
    各罪之宣告刑而言，最高法院82年度臺抗字第21號判決意旨
    參照），而被告有如犯罪事實欄一所載之前案科刑及執行紀
    錄，有臺灣臺中地方法院93年度易字第2651號刑事判決、臺
    灣南投地方法院93年度埔刑簡字第269 號刑事簡易判決、臺
    灣南投地方法院檢察署93年度偵字第3171號檢察官聲請簡易
    判決處刑書、臺灣彰化地方法院94年度易字第526 號刑事判
    決、臺灣高等法院臺中分院100 年度上易字第208 號刑事判
    決及臺灣高等法院被告前案紀錄表各1 份附卷可憑（本院卷
    第5 至27頁、第76至86頁），參以被告前案所犯之竊盜案件
    ，其行竊標的均與車輛有關（為車輛、車牌或車內財物），
    且被告於98年6 月10日假釋付保護管束期滿後，猶不知收斂
    ，於99年9 月8 日再犯竊盜罪，經臺灣高等法院臺中分院以
    100 年度上易字第208 號判處有罪確定，於99年8 月起至99
    年12月間，復犯下本案8 件竊盜犯行，其犯罪時間相近，被
    告頻繁地為加重竊盜犯行，且行竊物品同樣為車輛、車牌或
    車內財物，已見其法紀觀念淡薄，欠缺正確謀生觀念，顯有
    犯罪之習慣。又被告現正值壯年，並非完全沒有工作能力，
    卻未盡其力於正途，反屢次為竊盜犯罪，若不及早預防矯治
    ，恐怕日後重返社會時，仍有再犯之虞，本院認有促其學習
    一技之長並養成勞動習慣之必要。再被告前經刑之宣告、執
    行後，並不足以收矯正成效，是認以單純刑罰制裁已難達成
    矯治目的，為矯正其不良習性，有必要施以保安處分，爰依
    竊盜犯贓物犯保安處分條例第3 條第1 項、第4 條、第5 條
    第1 項前段規定，於被告所犯各次竊盜罪下，均諭知被告於
    刑之執行前，令入勞動場所強制工作3 年（最高法院99年度
    臺上字第2560、7516號判決意旨參照），期能矯正被告犯罪
    之惡習、改善其潛在之危險性格、預防再犯，並藉此學習正
    確之謀生觀念，使其日後重返社會，能適應社會生活。另因
    保安處分並非刑罰，且刑法第51條對於宣告多數保安處分之
    執行並無規定，故遇有數罪併罰經宣告多數強制工作之情形
    ，應依保安處分執行法第4 條之1 第1 項第4 款之規定，執
    行其一，而無比照刑法第51條之規定，另定應執行之保安處
    分之必要（最高法院98年度臺上字第3939號判決意旨參照）
    ，併此敘明。
據上論斷，應依刑事訴訟法第299 條第1 項前段、第300 條，刑
法第2 條第1 項前段、第320 條第1 項、第354 條、第216 條、
第212 條、第47條第1 項、第55條、第51條第5 款、第38條第1
項第2 款，100 年1 月26日修正前之刑法第321 條第1 項第3 款
，刑法施行法第1 條之1 第1 項、第2 項前段，竊盜犯贓物犯保
安處分條例第3 條第1 項、第4 條、第5 條第1 項前段，判決如
主文。
本案經檢察官張嘉宏到庭執行職務。
中    華    民    國   100    年    11    月    3     日
                  刑事第八庭          法  官 王素珍
以上正本證明與原本無異。
如不服本判決應於收受判決後10日內向本院提出上訴書狀，並應
敘述具體理由；其未敘述上訴理由者，應於上訴期間屆滿後20日
內向本院補提理由書（均須按他造當事人之人數附繕本）「切勿
逕送上級法院」。告訴人或被害人對於判決如有不服具備理由請
求檢察官上訴者，其上訴期間之計算係以檢察官收受判決正本之
日期為準。
中    華    民    國   100    年    11    月    3     日
                                      書記官  廖春慧
附錄本案論罪科刑法條：
中華民國刑法第320條
意圖為自己或第三人不法之所有，而竊取他人之動產者，為竊盜
罪，處5  年以下有期徒刑、拘役或 5 百元以下罰金。
意圖為自己或第三人不法之利益，而竊佔他人之不動產者，依前
項之規定處斷。
前二項之未遂犯罰之。
中華民國刑法第216條
行使第 210 條至第 215 條之文書者，依偽造、變造文書或登載
不實事項或使登載不實事項之規定處斷。
中華民國刑法第212條
偽造、變造護照、旅券、免許證、特許證及關於品行、能力服務
或其他相類之證書、介紹書，足以生損害於公眾或他人者，處 1
年以下有期徒刑、拘役或 3 百元以下罰金。
100 年1 月26日修正前之刑法第321 條第1 項第3 款
中華民國刑法第321條
犯竊盜罪而有左列情形之一者，處六月以上、五年以下有期徒刑
：
一、於夜間侵入住宅或有人居住之建築物、船鑑或隱匿其內而犯
    之者。
二、毀越門扇、牆垣或其他安全設備而犯之者。
三、攜帶兇器而犯之者。
四、結夥三人以上而犯之者。
五、乘火災、水災或其他災害之際而犯之者。
六、在車站或埠頭而犯之者。
前項之未遂犯罰之。
附表：
┌──┬───────────────┬─────────────────┐
│編號│      犯  罪  事  實          │       所 犯 罪 名 及 處 罰       │
├──┼───────────────┼─────────────────┤
│ 一 │犯罪事實欄一之(一)所示竊盜液晶電│陳漢鴻犯竊盜罪，累犯，處有期徒刑陸│
│    │視多媒體設備、行車紀錄器之犯行│月，並應於刑之執行前，令入勞動場所│
│    │                              │強制工作年。                    │
├──┼───────────────┼─────────────────┤
│ 二 │犯罪事實欄一之(二)所示竊盜車牌號│陳漢鴻犯攜帶兇器竊盜罪，累犯，處有│
│    │碼5689-LH 號自用小客車之犯行  │期徒刑拾月。扣案之T 字型扳手（編號│
│    │                              │）壹支及金屬長勾貳支，均沒收，並│
│    │                              │應於刑之執行前，令入勞動場所強制工│
│    │                              │作年。                          │
├──┼───────────────┼─────────────────┤
│ 三 │犯罪事實欄一之(三)所示竊盜車牌號│陳漢鴻犯攜帶兇器竊盜罪，累犯，處有│
│    │碼0071-SG 號自用小客車之犯行  │期徒刑拾月。扣案之T 字型扳手（編號│
│    │                              │）壹支沒收之，並應於刑之執行前，│
│    │                              │令入勞動場所強制工作年。        │
├──┼───────────────┼─────────────────┤
│ 四 │犯罪事實欄一之(三)所示竊盜車牌號│陳漢鴻犯攜帶兇器竊盜罪，累犯，處有│
│    │碼6359-WJ 號車牌之犯行        │期徒刑柒月。扣案之Y 字型扳手壹支沒│
│    │                              │收之，並應於刑之執行前，令入勞動場│
│    │                              │所強制工作年。                  │
├──┼───────────────┼─────────────────┤
│ 五 │犯罪事實欄一之(三)所示變造車牌號│陳漢鴻犯行使變造特種文書罪，累犯，│
│    │碼6359-WJ 號車牌為635 「8」-WJ│處有期徒刑月。                  │
│    │號之犯行                      │                                  │
├──┼───────────────┼─────────────────┤
│ 六 │犯罪事實欄一之(四)所示竊盜車牌號│陳漢鴻犯攜帶兇器竊盜罪，累犯，處有│
│    │碼7497-WL 號自用小客車之犯行  │期徒刑拾月。扣案之T 字型扳手（編號│
│    │                              │）壹支沒收之，並應於刑之執行前，│
│    │                              │令入勞動場所強制工作年。        │
├──┼───────────────┼─────────────────┤
│ 七 │犯罪事實欄一之(四)所示偽造車牌號│陳漢鴻犯行使偽造特種文書罪，累犯，│
│    │碼7061-YF 號車牌之犯行        │處有期徒刑肆月。                  │
│    │                              │                                  │
├──┼───────────────┼─────────────────┤
│ 八 │犯罪事實欄一之(五)所示竊盜車牌號│陳漢鴻犯攜帶兇器竊盜罪，累犯，處有│
│    │碼3960-KE 號自用小客車之犯行  │期徒刑拾月。扣案之T 字型扳手（編號│
│    │                              │）壹支沒收之，並應於刑之執行前，│
│    │                              │令入勞動場所強制工作年。        │
├──┼───────────────┼─────────────────┤
│ 九 │犯罪事實欄一之(五)所示竊盜車牌號│陳漢鴻犯攜帶兇器竊盜罪，累犯，處有│
│    │碼8553-KZ 號車牌之犯行        │期徒刑柒月。扣案之Y 字型扳手壹支沒│
│    │                              │收之，並應於刑之執行前，令入勞動場│
│    │                              │所強制工作年。                  │
├──┼───────────────┼─────────────────┤
│ 十 │犯罪事實欄一之(六)所示竊盜車牌號│陳漢鴻犯攜帶兇器竊盜罪，累犯，處有│
│    │碼3351-XB 號自用小客車之犯行  │期徒刑拾月。扣案之T 字型扳手（編號│
│    │                              │）壹支沒收之，並應於刑之執行前，│
│    │                              │令入勞動場所強制工作年。        │
├──┼───────────────┼─────────────────┤
│ 十一 │犯罪事實欄一之(六)所示偽造車牌號│陳漢鴻犯行使偽造特種文書罪，累犯，│
│    │碼4133-SL 號車牌之犯行        │處有期徒刑肆月。                  │
└──┴───────────────┴─────────────────┘